SÉRGIO AUGUSTO SORANZ

Rua Pedro Lombardi, 940. Vila Mineirão. CEP 18076-520. Sorocaba - SP Tel: (15) 9 9197-8956 sergiosoranz@hotmail.com

Qualificações

Engenheiro Civil, 43 anos, com experiência em obras civis, pavimentação, terraplenagem, muros de arrimo, pontes, gerenciamento de equipes, orçamentos, medições, monitoramento de pavimento, controle tecnológico, subcontratação, planejamento, custos, negociação, vendas e treinamento de equipe.

Busco aprendizado constante e em enfrentar novos desafios. Aposto na coletividade no trabalho e na formação de uma equipe engajada.

Histórico Profissional

Dezembro 2019 - Atual - ARMELIN & SORANZ Engenharia - Sócio Proprietário

Responsável pela Administração e Comercial da empresa, áreas de atuação: obras residenciais, projetos de infraestrutura, execução de manutenção em sistemas de movimentação em indústrias, consultoria em engenharia elétrica e perícias em acidentes de trânsito.

Janeiro 2002 – Janeiro 2005 - ELLENCO Construções Ltda. – Auxiliar Técnico Janeiro 2005 –Novembro 2018 - ELLENCO Construções Ltda. – Eng^o Civil (Coordenador de Sala Técnica, Planejamento e Controle de Obras)

Elaboração de medições, apropriação, custos, contratação de subempreiteiros, elaboração de projetos da "Lei do Bem" para envio ao Ministério de Ciência e Tecnologia, encontro de contas de consórcios, orçamentos, aditamentos de contrato e elaboração de pleitos, planejamento, CPU's, projetos viários, projetos de melhoria, controle ambiental, controle tecnológico, elaboração de procedimentos internos e tradução de documentos técnicos para o espanhol.

Em minha trajetória na empresa montei, coordenei e treinei a Sala Técnica de todas as obras da empresa, montei o Setor de Apropriação coordenando e treinando os apontadores de campo, atuei por 1 ano no Setor de Planejamento e Controle de Custos e trabalhei alocado nas seguintes obras:

Duplicação da SP-463 - Araçatuba-SP - DER/SP Construção das Marginais da Raposo Tavares — Sorocaba-SP — CCR VIAOESTE Duplicação da BR-376 — Apucarana-PR — CCR RODONORTE Recuperação de Pavimento BR-376/BR-277/PR-151 — CCR RODONORTE Duplicação da SP-225 - Espírito Santo do Turvo - CART/INVEPAR

Atuei em obras de pavimentação urbana, recapeamentos, loteamentos (incluindo redes de água, esgoto, est. elevatória, terraplenagem, pavimentação e drenagem), obras civis (ampliação do terminal de passageiros do aeroporto de Sorocaba, construção de CCO e SAU no Rodoanel Sul/SP), obras industriais, ampliação e recapeamento no aeroporto de Sorocaba, pavimentação, recuperação e recapeamento em rodovias, muros de arrimo e pontes.

Na obra do Estado do Paraná implantei a filial da empresa no estado, sendo responsável por todo o projeto.

Atuei desde a minha formação como Responsável Técnico da empresa.

Sempre atuei forte na gestão e formação da equipe abrindo caminhos para que os meus antigos liderados se tornassem novos líderes dentro e fora da empresa.

Julho 2001 - Janeiro 2002 VIAOESTE - Concessionária de Rodovias do Oeste de São Paulo SA - Estagiário

Setor de Planejamento de Engenharia; Elaboração de relatório fotográfico e gerencial de obras, controle de contratos e medições de sub-empreiteiros, planejamento e cronograma de obras.

Junho 1998 - Julho 2001 RODESP - Consórcio Construtor de Rod. São Paulo (Consórcio da Viaoeste) - Aux. Técnico

Responsável por frente de serviço de fresagem de asfalto e pavimentação, medições, dimensionamento de equipamentos e equipe, aplicação de diversas técnicas de pavimentação: Micropavimento, Sela-trincas, Reciclagem de pavimento, CCR e Pavimento de Concreto; Monitoramento de pavimento; fiscalização de serviços de pavimentação, drenagem e terraplenagem, Sala Técnica, controle de concorrências e de contratos de sub-empreiteiros.

Julho 1997 - Junho 1998 SOLO Engenharia e Construção - Técnico em Construção Civil.

Elaboração de projetos residenciais e comerciais, entrevista com clientes, orçamentos, cronogramas, cotações, fiscalização, administração e planejamento de obra e financiamentos pela Caixa Econômica Federal (C.E.F.).

Abril - Outubro 1996 CLUBE DE CAMPO DE SOROCABA - Estagiário - Pq. Aquático - Obras

Acompanhamento das obras do parque aquático, elaboração de orçamentos cotações e recebimento de materiais.

Formação

1993 - 1996 - 2º Grau Técnico: ETE Fernando Prestes.	Habilitação em Desenho de Construção Civil.
1997 - 2004 - FACENS; Faculdade de Engenharia de Sorocaba	Habilitação em Engenharia Civil.
2016 – matrícula trancada – Instituto Keynes/Unilins	Especialização em Engenharia e Gestão de Rodovias

Conhecimentos em informática

Excel, Word, AutoCAD, MS-Project, RM-TOTVS, Volare e Access.

Cursos de Aperfeiçoamento

Curso de Espanhol (fluente, nível avançado concluído)	CCBEU	2010
Curso de Inglês (básico)	Prof. Particular	2012
Curso de Inglês (intermediário – matrícula trancada)	CNA	2018
Tecnologia na utilização de gás combustível para sistemas prediais	Escola Técnica Federal de São Paulo	1998
Construções de rodovias através de tecnologias inovadoras	Conferência IBC - São Paulo - SP	2000
Como Formar Líderes – David L. Drysdale	JNK – Sorocaba - SP	2004
Curso de Negociação Aplicada à Vendas – Jocely Carvalho Fernandes	CEPI – São Paulo - SP	2004
Jornada Técnica: Meio Ambiente Aplicado ao Sistema Viário Urbano e Rural	ABPV – São Paulo – SP	2004
Planejamento e Controle de Serviços utilizando o MS Project 2003	FACENS	2006
Orçamento de serviços utilizando o Volare 8.0	FACENS	2006
METANÓIA – LAV1, 2 e 3	CEMPRE	2006
Orçamento de Obras e Cálculo de BDI	Câmara de Arquitetos e Consultores	2006
Negociação – A arte de se conseguir o que se quer	PAIDÉIA Educação	2011
Como ser um Gestor e Líder melhor	APRH	2012
Projeto de Desenvolvimento de Lideranças	D2 Consultoria	2012
Terraplenagem – Projeto e Execução	YCON Formação Continuada	2013
Pavimentação Asfáltica – Projeto e Execução	YCON Formação Continuada	2013
CANVAS - Transforme sua ideia em modelo de negócios	SEBRAE – Sorocaba – SP	2015
Planejamento de Obras	YCON Formação Continuada	2018
Começar Bem - Plano de Negócios	SEBRAE – Sorocaba – SP	2018
Técnica de Vendas no Varejo	SENAC – Sorocaba – SP	2019
Seminário de Inteligência Emocional	Polozi Coaching	2019
Curso Avançado de Perícia de Acidentes de Trânsito	FENASDETRAN	2021

Trabalhos Voluntários

Professor de violão (período de 1 ano)	Igreja Bom Jesus dos
Aula de Excel (Curso Técnico em Eventos)	Escola Estadual Osma
Aula de Gestão Financeira (Curso Técnico em Eventos)	Escola Estadual Osma

Igreja Bom Jesus dos Aflitos – Sorocaba/SP ano 1997 Escola Estadual Osmar Guaracy Freire – Apucarana/PR ano 2017 Escola Estadual Osmar Guaracy Freire – Apucarana/PR ano 2017